臺灣基隆地方法院交通事件裁定　　　　　　　　　　九十三年度交聲字第一五四號
　　移送機關即　　臺北市交通事件裁決所
　　原處分機關
　　異　議　人　乙○○　男　三十三歲（民國六十年二月十一日生）
　　即受處分人
右列異議人因違反道路交通管理處罰條例案件，對於台北市交通事件裁決所中華民國
九十三年六月十四日所為之處分（原處分案號：北市裁三字第裁二二〡Ａ一Ａ二００
二五九號違反道路交通管理事件裁決書）聲明異議，本院裁定如左：
    主  文
異議駁回。
    理  由
一、按「汽車駕駛人轉彎時，有左列情形之一者，處二百元以上六百元以下罰鍰：二
    、不依標誌、標線、號誌指示者」、「汽車駕駛人，駕駛汽車違反道路交通安全
    規則，因而肇事致人受傷者，吊扣其駕駛執照三個月至六個月」、「汽車駕駛人
    有左列各款所列條款之一者，除依原條款處罰鍰外，並予記點：一、有‧‧‧第
    四十八條‧‧‧情形之一者，各記違規點數一點」，九十三年四月二十一日修正
    前道路交通管理處罰條例第四十八條第二款、第六十一條第三項（裁決書贅載第
    一款）、第六十三條第一項第一款（裁決書漏載第一款）分別定有明文。
二、原處分意旨略以：異議人即受處分人乙○○於九十二年十二月十八日十六時十分
    ，駕駛車號ＦＥ〡七七０五號自用小客車，沿台北市○○路西向東第一線車道行
    駛，至永吉路與松信路口左轉時，不依號誌指示轉彎，其右側車身被沿永吉路東
    向西第二線車道行駛（對向直行）由甲○○騎乘之車號ＡＹＳ〡五三九號重機車
    前車頭撞及（碰撞地點在永吉路與松信路口內），致甲○○受有臉部多處擦傷及
    雙手手腕骨折之傷害，經警掣單舉發，因認異議人有「不依號誌指示轉彎」、「
    違反道路交通安全規則肇事致人受輕傷」之違規行為，爰依肇事當時有效之道路
    交通管理處罰條例第四十八條第二款、第六十一條第三項、第六十三條第一項第
    一款之規定，裁處異議人罰鍰新台幣六百元，吊扣駕駛執照三個月，並記違規點
    數一點。
三、聲明異議意旨如異議人出具之異議狀所載（如附件）。
四、經查：
  (一)異議人於本院調查中仍堅稱「當時情況不是如裁決書所載，當時我在永吉路上待
    停，我等到左轉綠燈亮時才左轉，正有導護媽媽在人行道上搖旗指揮，我左轉時
    有稍微停一下，當時車子已經轉正了，是甲○○騎摩托車撞到我的車子，不是我
    撞到他的機車。我有看到我的燈號確實是綠燈，我才走，我也有減速。甲○○的
    車速若是三、四十，有可能將我的自小客車撞成那樣嗎？且他說過了斑馬線才看
    到我的車，我的車已經開在路口，而且停了一下，怎麼會過斑馬線才看到」等語
    。惟查，證人甲○○證稱「當時我是直行，我的行向是綠燈，出斑馬線才看到異
    議人的車轉過來，當時我車速大概三、四十左右，我有看到我的燈號確實是綠燈
    ，我才走，我也有減速」等語。本案之關鍵在究竟異議人左轉時，路口之燈號是
    否已係亮起左轉綠燈。關於此點，處理本件事故之員警曾於事故當日，即九十二
    年十二月十八日十八時二十分，訪談在永吉路與松信路口處擺攤做生意之目擊證
    人丙○○，並製作有交通事故談話紀錄表一紙附卷可稽，目擊證人丙○○證稱「
    肇事前我係在永吉松信路口擺攤做生意，約莫十六時十分左右，聽見路口有碰撞
    聲，我立即回頭看，見路口發生車禍，我直覺地發現路口號誌西往東是直行綠燈
    ，當時左轉綠燈尚未亮起，碰撞後約十幾秒，左轉綠燈才亮起，我見狀立即請我
    老婆報一一九通知救護車，發生後自小客駕駛似乎事不關己，僅下車查看自己的
    車子，也不扶起傷者，令人感到很可惡」等語。自目擊證人丙○○之證述可知，
    甲○○騎乘機車直行通過永吉路與松信路口時，該路口之燈號確係直行綠燈，而
    異議人確係在左轉綠燈尚未亮起時，即未依號誌指示違規左轉彎，終致發生車禍
    ，使甲○○受傷，異議人顯有「不依號誌指示轉彎」、「違反道路交通安全規則
    肇事致人受輕傷」之違規行為。
  (二)異議人雖一再指甲○○可能係見燈號轉換，為快速通過路口，騎乘機車高速前進
    ，始撞及其已然轉正車身之自用小客車，且因此才有巨大撞擊力，造成異議人車
    輛右前門鈑金嚴重凹陷、汽車大樑Ａ柱變形等嚴重車損，並自異議人車輛未在肇
    事路口留有煞車痕觀之，可知異議人所指當時車輛已轉正在停等云云，確屬實情
    。惟查，異議人係在左轉綠燈尚未亮起時，即行違規左轉彎乙節，已如上述認定
    ，縱甲○○有超速駕駛機車之行為，亦無解異議人違規之事實。又異議人若以低
    速駕駛汽車左轉時被撞及，之後立即煞車，致現場無煞車痕跡，要屬正常，亦難
    以此點謂肇事時異議人確係停等狀態。異議人所舉上開有利於己之事項，尚不足
    以推翻其違規駕駛之事實。
五、綜上所述，異議人確有之行為，原處分機關依異議人肇事當時有效之道路交通管
    理處罰條例第四十八條第二款、第六十一條第三項、第六十三條第一項第一款之
    規定，裁處異議人罰鍰新台幣六百元，吊扣駕駛執照三個月，並記違規點數一點
    ，核無違誤。本件異議人之異議為無理由，應將其異議駁回。
據上論斷，應依道路交通案件處理辦法第十九條，裁定如主文。
中　　　華　　　民　　　國　　九十三　　年　　　十　　　月　　二十九　　日
                                  臺灣基隆地方法院交通法庭
                                      法  官  王福康
對於本件裁定如有不服，應於送達後五日內，向本院提出抗告書狀，敘述抗告之理由
，抗告於臺灣高等法院。
                                      書記官  陳淑慧
中　　　華　　　民　　　國　　九十三　　年　　　十　　　月　　二十九　　日
